# 请问陈版，关于股票投资的金融工具指定问题

提问人：菠菜之灵 时间：2022-04-20 18:51:56
某客户A公司作为X上市公司的原始股东，长期战略持有其股权，将其指定为以公允价值计量且其变动计入其他综合收益的金融资产，列报在其他权益工具投资。
但 2022 年X上市公司有发生配股，董事会在配股前就决议将该部分配股所得股权是用于出售的，保持配股前的股数不变。
问：1.能否单独将该部分配股的股数，指定为以公允价值计量且其变动计入当期损益的金融资产，列报在交易性金融资产。（我是感觉同一公司的股票分别指定很变扭，客户董事会的意思是我决议从配股前就已经决定是短期出售用途的）
2.另因A公司无流动资金用于支付配股款，以融资融券的形式支付配股款后几天马上出售配股部分再偿还融资融券本金。因此产生的融资成本，能否作为交易费用计入金融工具成本，处置时一并转入留存收益（假设列报在其他权益工具投资）；还是说只能计入当期损益-财务费用。

回答人：chenyiwei
1 、理论上可以，但必须有相应证据支持不同的管理业务模式，包括但不限于：管理层对配股所得股份持有意图（如择机处置）的相关决议；将这部分资金放在不同的证券账户中，由不同的团队管理运作，适用不同业绩考核标准的相关证据等。
2 、不可以。融资只是资金来源，而不是交易环节发生的直接费用。金融资产也不属于借款费用准则规定的“符合资本化条件的资产”。